臺灣彰化地方法院刑事判決　　　　　　　　　　　　　九十一年度訴字第三四四號
　　公　訴　人　臺灣彰化地方法院檢察署檢察官
　　被　　　告　丁○○
　　　　　　　　己○○
　　　　　　　　庚○○
右列被告等因搶奪等案件，經檢察官提起公訴（九十一年度偵字第一六四一號），本
院判決如左：
    主  文
丁○○連續意圖為自己不法之所有，攜帶兇器，結夥三人以上，搶奪他人之動產，處
有期徒刑壹年陸月。扣案之鑰匙壹支沒收。
己○○連續意圖為自己不法之所有，攜帶兇器，結夥三人以上，搶奪他人之動產，處
有期徒刑壹年肆月。
庚○○連續意圖為自己不法之所有，攜帶兇器，結夥三人以上，搶奪他人之動產，處
有期徒刑壹年肆月。
    事  實
一、丁○○、庚○○、己○○三人係兄弟關係；其中庚○○前曾於民國八十四年間因
    違反麻醉藥品管理條例案件，經本院判處有期徒刑六月確定；又於八十四年間因
    違反肅清煙毒條例案件，經臺灣高等法院台中分院判處有期徒刑三年三月，及於
    八十五年間再因違反肅清煙毒條例案件，經臺灣臺中地方法院判處有期徒刑七年
    九月，定應執行刑為有期徒刑十年十月，於九十年四月十七日假釋出獄，迨九十
    六年五月十日假釋期滿，現仍於假釋期間內（不構成累犯）。丁○○意圖為自己
    不法之所有之概括犯意，先於九十年十一月二十七日八時十分許，持其自己所有
    、原用於車牌號碼ＱＰ八七三五號自用小客車之鑰匙，竊取丙○○所有、置放於
    彰化縣二林鎮○○街與照西路口、車牌號碼Ａ五─九八四八號之自用小客車（引
    擎號碼Ｍ0000000Ｅ號），得手即將Ａ五─九八四八號車牌卸下並丟棄後
    ，將車據為己用。再於九十一年二月二十八日二十時許於二林鎮○○里○○路之
    某巷子里內，竊取戊○○所有、車號ＱＩ○一二○之車牌二面，得手後將此車牌
    旋懸掛於上揭引擎號碼Ｍ0000000Ｅ八號自用小客車上。又丁○○、庚○○先基於搶奪之共同犯意連絡，及為自己不法所有之概括之犯意，連續於九十一
    年三月一日十四時四十五分許，由丁○○駕駛懸掛車牌號碼ＱＩ○一二○車牌之
    引擎號碼Ｍ0000000Ｅ號自用小客車（下稱贓車）乘載庚○○，在彰化縣
    二林鎮○○○○○路二段道路上，見乙○○騎機車路過，遂由庚○○以問路為由
    ，攔下乙○○，再趁乙○○不備之際，搶奪乙○○皮包一個，皮包內有現金新台
    幣（下同）八百元、行動電話一支、身分證及駕照各一枚、提款卡一張等物，得
    手後駕車逃逸；丁○○、庚○○承上之概括犯意，再與同有搶奪概括犯意之己○○，三人基於共同犯意於九十一年三月五日十七時五十分許，由丁○○駕駛贓車
    乘載庚○○、己○○，在二林鎮○○路上，見林美慧騎機車路過，遂由己○○以
    問路為由，攔下林美慧，再由庚○○趁林美慧不備之際，搶奪林美慧皮包一個，
    皮包內有現金四千元、行動電話一支、支票六張等物，得手後駕車逃逸；三人復
    承同前之概括犯意，於九十一年三月六日十一時四十分許，由丁○○駕駛贓車乘
    載庚○○、己○○（己○○當時持有水果刀一把），在大城鄉○○路上，見甲○○騎機車路過，遂由蔡偉城以問路為由，攔下甲○○，再由己○○趁甲○○不備
    之際，徒手搶奪甲○○皮包一個（惟其攜帶之水果刀並未亮出），皮包內有現金
    三千元、行動電話一支、掌上型電腦一部、支票一張、信用卡二張，得手後駕車
    逃逸。丁○○復於九十一年三月六日將所竊得之ＱＩ○一二○車牌二面丟棄。嗣
    於九十一年三月七日十八時三十分許，在二林鎮○○路○段三七三號前，為警查
    獲丁○○駕駛懸掛ＱＰ八七三五號車牌、引擎號碼Ｍ0000000Ｅ號自用小
    客車（即丙○○所有之自用小客車）後，經盤查後始悉上情。並扣得水果刀一把
    及丁○○所有之汽車鑰匙一支。
二、案經彰化縣警察局二林分局報請臺灣彰化地方法院檢察署檢察官偵查起訴。
    理  由
一、右開事實，業據被告蔡坤東、庚○○、己○○於警訊、偵查及本院審理中自白不
    諱，核與被害人丙○○、戊○○、乙○○、林美慧、甲○○於警訊時指訴情節相
    符，並有贓證物領具保管單三紙、相片十三張附卷可稽，復有上述扣案水果刀一
    把及汽車鑰匙一支可資佐證，事證明確，被告等三人犯行應堪認定。
二、水果刀頭尖刃利，自足堪作兇器使用；且為搶奪犯行時，若持有該水果刀在身，
    縱於搶奪過程中未將該水果刀亮出，惟無形中已增加搶奪過程中或過程後對被害
    人生命、身體之潛在威脅，此亦為刑法第三百二十六條加重搶奪罪較第三百二十
    五條普通搶奪罪加重處罰之旨；核被告丁○○所為，係犯刑法第三百二十條第一
    項竊盜罪及第三百二十五條第一項之普通搶奪罪、第三百二十六條、第三百二十
    一條第一項第三款、第四款之加重搶奪罪。被告庚○○、己○○均係犯第三百二
    十五條第一項之普通搶奪罪、第三百二十六條、第三百二十一條第一項第三款、
    第四款之加重搶奪罪。被告丁○○、庚○○、己○○三人間所犯之普通搶奪罪及
    加重搶奪罪，有犯意之聯絡及行為之分擔，依共同正犯論處。被告丁○○所犯二
    次竊盜罪及一次普通搶奪罪、二次加重搶奪罪，其均時間緊接，所犯構成要件相
    同之罪，顯係基於概括犯意為之，應依連續犯之規定僅論以竊盜罪一罪及加重搶
    奪罪一罪，並加重其刑；被告庚○○所犯之一次普通搶奪罪及二次加重搶奪罪，
    及被告己○○所犯之二次加重搶奪罪，其時間均緊接，所犯均係犯罪構成要件相
    同之罪，顯係基於概括犯意為之，亦應依連續犯之規定，僅論以加重搶奪罪一罪
    ，並加重其刑。又被告丁○○所犯上述之竊盜罪與加重搶奪罪間，有方法結果之
    牽連關係，應從一較重加重搶奪罪之處斷。爰審酌被告三人犯罪之動機、目的、
    手段、所生對被害人之危害及犯罪後坦承犯行、深具悔意之態度等一切情狀，分
    別量處如主文所示之刑。扣案之鑰匙一支為被告丁○○所有，且為供犯罪所用之
    物，爰依法宣告沒收；至扣案之水果刀一把業據被告三人於審理中供承: 係原車
    主所有，而為被告蔡振揮持有，既無證據證明確為被告等所有，爰不諭知沒收。
據上論斷，應依刑事訴訟法第二百九十九條第一項前段，刑法第二十八條、第三百二
十六、第三百二十五條第一項、第三百二十一條第一項第三款、第四款、第三百二十
條第一項、第五十五條、第三十八條第一項第二款，罰金罰鍰提高標準條例第一條前
段，判決如主文。
中    華    民    國    九十一    年      五        月        八        日
                                臺灣彰化地方法院刑事第一庭
                                    法      官  吳  俊  螢
右正本證明與原本無異。
如不服本判決，應於送達後十日內向本院提出上訴狀(須附繕本)。
告訴人或被害人對於判決如有不服具備理由請求檢察官上訴者，其上訴期間之計算係
以檢察官收受判決正本之日期為準。
                                    法院書記官  莊  素  美
中    華    民    國    九十一    年      五        月        九        日
刑法第三百二十條
意圖為自己或第三人不法之所有，而竊取他人之動產者，為竊盜罪，處五年以下有期
徒刑、拘役或五百元以下罰金。
意圖為自己或第三人不法利益，而竊佔他人之不動產者，依前項之規定處斷。
前二項之未遂犯罰之。
刑法第三百二十五條
意圖為自己或第三人不法之所有，而搶奪他人之動產者，處六月以上五年以下有期徒
刑。
因而致人於死者，處無期徒刑或七年以上有期徒刑，致重傷者，處三年以上十年以下
有期徒刑。
第一項之未遂犯罰之。
刑法第三百二十六條
犯前條第一項之罪，而有第三百二十一條第一項各款情形之一者，處一年以上七年以
下有期徒刑。
前項之未遂犯罰之。
刑法第三百二十一條
犯竊盜罪而有左列情形之一者，處六月以上五年以下有期徒刑：
一、於夜間侵入住宅或有人居住之建築物、船艦或隱匿其內而犯之者。
二、毀越門扇、牆垣或其他安全設備而犯之者。
三、攜帶兇器而犯之者。
四、結夥三人以上而犯之者。
五、乘火災、水災或其他災害之際而犯之者。
六、在車站或埠頭而犯之者。
前項之未遂犯罰之。
